# 陈老师，对于这句话改制的说明实务中如何做呢？

提问人：五老峰 时间：2012-09-12 16:45:43
《 2010 讲解》中说： 同一控制下企业合并形成的长期股权投资，如子公司按照改制时的资产、负债评估价值调整账面价值的，母公司应当按照取得子公司经评估确认净资产的份额作为长期股权投资的成本，该成本与支付对价的差额调整所有者权益。 我想问一下： 1 、如果母公司原按成本法对下属全民所有制企业进行核算，如果该全民所有制企业改制，改制后该子公司的评估增值将调到资本公积中，另外子公司原账面中的盈余公积、未分配利润也调整到资本公积中，如果母公司按经评估确认净资产的份额作为长期股权投资的成本，在母公司个别报表中，新的股权投资成本与原来的股权投资成本差额就应计入资本公司吧？ 2 、那么在年末合并利润表和合并现金流量表，是不是该子公司改制前及改制后的收入、利润、现金流量都要并入，如果改制前的也要并入，那么对于该子公司的前后计价基础就会不同。这在审计报告附注中应该进行说明吧？ 3 、另外在年末的合并所有者权益变动表中，也应将本年度改制前子公司的未分配利润等也调整到资本公积吧，同时将本年评估增值也列示在本年资本公积增加金额中吧？

回答人：chenyiwei
回复 五老峰 的帖子
1 、是。
2 、在母公司的合并报表中，改制完成前后该子公司的利润表和现金流量表都应并入（如果改制前后均由母公司控制），改制完成前后该子公司的利润表的计量基础会有不同（现金流量表的主表不涉及计量基础变动问题），对此应在财务报表附注的“编制基础”部分中予以说明。 3 、可以这样理解。